臺灣桃園地方法院刑事判決
110年度易字第964號
公  訴  人  臺灣桃園地方檢察署檢察官 
被      告  曹福駐（原名曹旭駐）  






上列被告因竊盜案件，經檢察官聲請以簡易判決處刑（109 年度
偵字第32688 號），本院認不宜以簡易判決處刑（109 年度桃簡
字第3024號），改依通常程序審理，判決如下：
    主  文
曹福駐犯竊盜罪，處有期徒刑肆月，如易科罰金，以新臺幣壹仟
元折算壹日。
未扣案之保力達藥酒壹箱（共拾貳瓶）沒收，於全部或一部不能
沒收或不宜執行沒收時，追徵其價額。
    事  實
一、曹福駐意圖為自己不法所有，基於竊盜之犯意，於民國109
    年3 月12日（起訴書誤載為13日）騎乘不知情之游金蓮所有
    車牌號碼000-000 號普通重型機車，於同日下午1 時40分許
    至桃園市○○區○○○路00號楊承達經營之雜貨店，在店前徘徊
    、趁無人看管之際，於同日下午1 時46分許，徒手搬走價值
    新臺幣（下同）900 元之保力達藥酒1 箱（共12瓶），隨即
    騎乘上開機車離開現場，嗣楊承達發現遭竊，調閱監視器錄
    影後，報警循線查悉上情。
二、案經楊承達訴由桃園市政府警察局大園分局移送臺灣桃園地
    方檢察署檢察官偵查起訴。 
    理  由
一、證據能力
    本判決援引之供述及非供述證據，均依法定方式取得，並經
    本院於審理期日踐行合法之調查。其中屬被告曹福駐以外之
    人於審判外所為陳述者，檢察官及被告均不爭執證據能力，
    且查無依法應排除其證據能力之情形，本院審酌各該陳述作
    成時之情況，認為適當，均得採為判決之基礎。
二、認定事實所憑之證據及理由
    訊據被告矢口否認有何竊盜犯行，辯稱：伊不認識游金蓮，
    也沒有跟她借重型機車，保力達藥酒不是伊偷的云云。經查
    ：
  ㈠證人即告訴人楊承達於警詢、偵訊時證稱：伊於109 年3 月1
    2日下午2 時許，發現原本放置在桃園市○○區○○○路00號店內
    冰箱旁的1 箱保力達被偷了，下午1 時許伊出門送貨，回來
    就發現保力達不見了，當下伊馬上調閱店內監視器，發現有
    一名身著黑衣、戴白色安全帽，騎黑色重型機車之人約於下
    午1 時40分許到伊的店，1 時46分許將整箱保力達搬到機車
    上離開，該箱保力達價值900 元等語明確（見臺灣桃園地方
    檢察署109 年度偵字第32688 號卷【下稱偵字卷】第11-13
    、89-90頁），核與楊承達提供之監視器影片相符（見偵字
    卷第37-40頁）。經警方調閱路口監視器，得悉該黑色重型
    機車之車牌號碼為000-000 號，亦有路口監視器翻拍照片為
    憑（見偵字卷第40-41頁），足認當日竊走楊承達置於上址
    冰箱旁保力達藥酒者，為騎乘839-CPE 號重型機車之人。聲
    請簡易判決處刑書記載案發時間為109 年3 月13日部分，因
    與監視器畫面、證人所述案發時間為同年3 月12日不符，顯
    係誤載，應予更正。
　㈡復依證人游金蓮於警詢證稱：109 年3 月12日下午，伊在桃
    園市大園區民生南路的檳榔攤工作，有一名常客跟伊借839-
    CPE 號重型機車，因伊當時委託對方幫忙買1 箱保力達，下
    午3 點左右該名男子返回，伊用900 元買下該箱保力達，他
    的手機號碼為0000000000，經伊指認為被告等語（見偵字卷
    第頁17-22頁）；於偵訊時證稱：被告是伊檳榔攤的客人，
    伊叫被告買1 箱保力達，有給他900 元，那箱有12瓶，每瓶
    伊可以賣90元，監視器上騎機車的人就是被告，因為機車是
    伊的，模樣就是被告等語（見偵字卷第89-90頁）；於本院
    審理中證稱：被告是來跟伊買檳榔認識的，被告很常來買，
    所以伊記得他，車牌號碼為000-000 號機車為伊所有，109 
    年3 月12日下午伊有把機車借給被告，因為伊麻煩被告幫忙
    買保力達藥酒，當時店內都沒有保力達藥酒，被告也會來買
    ，所以伊拜託他買，回來時伊有付他錢。後來伊有問被告為
    什麼警察來找伊，被告沒有回答，也不承認有偷保力達藥酒
    ，從此之後就沒再出現過等語（見本院110年度易字第964號
    卷【下稱易字卷】第48-52頁）。可見游金蓮就其曾將車牌
    號碼000-000 號重型機車借給被告，委託被告購買保力達藥
    酒一節，前後所述一致，內容甚為具體明確。而以游金蓮所
    述，其與被告不過係買賣檳榔之熟客、商家關係，被告則稱
    其不認識游金蓮（見偵字卷第9 頁；本院109 年度桃簡字第
    3024號卷第182 頁；易字卷第52頁），則游金蓮實無誣指被
    告為竊嫌之動機及必要性。況被告於警詢中亦不否認曾持用
    門號0000000000號電話（見偵字卷第8 頁），倘若被告從未
    至游金蓮之檳榔攤消費，何以游金蓮會留存被告之手機門號
    ？又被告雖另辯稱將上開手機借給朋友使用，卻稱無法提供
    該位朋友之年籍資料、聯繫方式以供查證（見偵字卷第9 頁
    ），益見被告所辯，無非係卸責之詞，不足採信。
　㈢綜上所述，本案事證明確，被告犯行洵堪認定，應依法論科
    。　
三、論罪科刑
  ㈠核被告所為，係犯刑法第320 條第1 項之竊盜罪。
  ㈡被告前因酒駕之公共危險案件，經本院以104 年度審交簡字
    第167 號判決處有期徒刑5 月確定，於105 年6 月19日執行
    完畢，有臺灣高等法院被告前案紀錄表可參（見易字卷第9-
    32頁），其受此有期徒刑之執行完畢後，5 年內故意再犯本
    案有期徒刑以上之罪，雖為累犯，惟參酌司法院大法官解釋
    第775 號意旨，考量被告構成累犯之前案與本案相較，二者
    於犯罪類型、侵害法益、手段、動機，存有相當差異，倘一
    律加重最低本刑，致生罪刑不相當之疑慮，故不依累犯規定
    加重其刑。聲請簡易判決處刑書記載之被告傷害前案（本院
    108 年度壢簡字第50號判決），係於本案犯行後之109 年7
    月31日始執行完畢，檢察官論為累犯，顯有誤會。
  ㈢爰以行為人之責任為基礎，審酌被告不思循己力以正當方式
    獲取所需，恣意竊取本案保力達藥酒，欠缺尊重他人財產法
    益觀念，所為殊無可取。兼衡被告自始至終否認犯行、毫無
    悔意，迄今未賠償告訴人所受損害，犯後態度不佳，併審酌
    被告之犯罪動機、手段、竊取之財物價值，暨被告於警詢時
    自陳之智識程度、經濟狀況（見偵字卷第7 頁）及目前另案
    在監執行等一切情狀，量處如主文所示之刑，並諭知易科罰
    金之折算標準，以資懲儆。
  ㈣犯罪所得，屬於犯罪行為人者，沒收之；前2 項之沒收，於
    全部或一部不能沒收或不宜執行沒收時，追徵其價額，為刑
    法第38條之1 第1 項前段、第3 項所明定。被告竊得之保力
    達藥酒1 箱，價值為900 元，業經審認如前，核屬其犯罪所
    得，雖未扣案，仍應依刑法第38條之1 第1 項前段、第3 項
    規定諭知沒收，並於全部或一部不能沒收或不宜執行沒收時
    ，追徵其價額。
據上論斷，應依刑事訴訟法第299 條第1 項前段，判決如主文。
本案經檢察官楊挺宏聲請簡易判決處刑，檢察官蕭佩珊到庭執行
職務。
中    華    民    國     111    年    1    月    21   日
                  刑事第十二庭    法  官  林姿秀
以上正本證明與原本無異。
如不服本判決應於收受判決後20日內向本院提出上訴書狀，並應
敘述具體理由。其未敘述上訴理由者，應於上訴期間屆滿後20日
內向本院補提理由書(均須按他造當事人之人數附繕本)「切勿逕
送上級法院」。 
    　　　　　　　　　　　　　　　書記官　羅鎰祥　　　　
中　　華　　民　　國　　111 　年　　1 　　月　　22　　日
附錄本案論罪科刑法條：
中華民國刑法第320條
意圖為自己或第三人不法之所有，而竊取他人之動產者，為竊盜
罪，處5年以下有期徒刑、拘役或50萬元以下罰金。
意圖為自己或第三人不法之利益，而竊佔他人之不動產者，依前
項之規定處斷。
前二項之未遂犯罰之。